臺灣高等法院臺中分院刑事裁定
110年度聲字第1816號
聲  請  人  臺灣高等檢察署臺中檢察分署檢察官     
受  刑  人  陳東森


上列聲請人因受刑人數罪併罰有二裁判以上，聲請定其應執行之
刑（聲請案號：110年度執聲字第859號），本院裁定如下：
    主  文
陳東森因犯如附表所示各罪所處之刑，應執行有期徒刑壹年壹月
，如易科罰金，以新臺幣壹仟元折算壹日。
    理  由
一、聲請意旨略以：上列受刑人陳東森（下簡稱受刑人）因違反
    商業會計法等數罪，先後經判決確定如附表，應依刑法第53
    條、第51條第5款規定，定其應執行之刑，及依刑法第41條
    第1項、第8項諭知易科罰金之折算標準，爰依刑事訴訟法第
    477條第1項規定聲請定其應執行刑等語。
二、按裁判確定前犯數罪者，併合處罰之；數罪併罰，有二裁判
    以上，宣告多數有期徒刑者，於各刑中之最長期以上，各刑
    合併之刑期以下，定其應執行之刑期，但不得逾三十年，刑
    法第50條第1項前段、第53條及第51條第5款分別定有明文。
    次按刑事訴訟法第370條第2項、第3項，已針對第二審上訴
    案件之定應執行之刑，明定有不利益變更禁止原則之適用，
    於分屬不同案件之數罪併罰有應更定執行刑者，本於同為定
    刑裁定應為相同處理之原則，法院於裁定定應執行之刑時，
    自仍應有不利益變更禁止原則法理之考量，亦即另定之執行
    刑，其裁量所定之刑期，不得較重於前定之執行刑加計後裁
    判宣告之刑之總和，否則即與法律秩序理念及法律目的之內
    部界限有違（最高法院103年度第14次刑事庭決議及最高法
    院93年度台非字第192號判決意旨參照）。復按定應執行之
    刑，應由犯罪事實最後判決之法院之檢察官聲請該法院裁定
    之，不能因犯罪之一部分所科之刑業經執行完畢而認檢察官
    之聲請為不合法，予以駁回，至已執行部分，應由檢察官於
    指揮執行時扣除之，此與定應執行刑之裁定無涉（最高法院
    105年度台抗字第733號裁定意旨參照）。末按受刑人所犯數
    罪均得易科罰金，雖經法院確定判決諭知不同之易科罰金折
    算標準，然因定執行刑之立法意旨，一方面為執行刑之便利
    ，他方面係為受刑人之利益，是就受刑人所犯數罪定應執行
    刑時，為受刑人之利益，應擇有利受刑人之易科罰金折算標
    準（最高法院84年度台非字第452號判決意旨參照）。
三、經查，受刑人因犯如附表所示各罪，經臺灣彰化地方法院及
    本院各判處如附表所示之刑確定，此有臺灣高等法院被告前
    案紀錄表及如附表所示判決各1份在卷可查。茲檢察官聲請
    就附表所示各罪定其應執行刑，而上開各罪均係在附表編號
    1所示之罪判決確定前所犯，且本院為犯罪事實最後判決之
    法院。又受刑人所犯附表編號2所示之罪，前經本院定應執
    行有期徒刑8月確定在案，則參照前揭規定及說明，本院就
    附表所示各罪再定應執行刑時，自應受上開裁定所定應執行
    刑加計其他裁判所處刑期之內部界限所拘束，爰依前揭法條
    規定及說明，並參酌附表所示各罪宣告刑總和上限、各刑中
    最長期，審酌受刑人所犯各罪之犯罪類型、行為態樣、手段
    、動機、侵害法益種類及責任非難程度，就其所犯附表所示
    各罪為整體非難評價，定如主文所示之應執行刑。又本件受
    刑人所犯如附表編號1所示之罪易科罰金折算標準為「以新
    臺幣2千元折算1日」，所犯如附表編號2所示之罪易科罰金
    折算標準則為「以新臺幣1千元折算1日」，參諸前揭說明，
    自應以最有利受刑人之易科罰金折算標準，即如易科罰金，
    以1千元折算1日為折算標準，爰併諭知如主文所示。至如附
    表編號1所示之罪，受刑人業已執行完畢乙情，有前開本院
    被告前案紀錄表附卷可佐，惟此部分既與如附表編號2所示
    之罪合於數罪併罰之要件，揆諸前揭說明，其數罪併罰所定
    應執行之刑尚未執行完畢，仍應就如附表編號1所示之罪合
    併定其應執行之刑，僅係檢察官就已執行之如附表編號1所
    示部分，於換發執行指揮書時，予以扣除，附此敘明。
四、依刑事訴訟法第477條第1項，刑法第53條、第51條第5款、
    第41條第1項前段、第8項裁定如主文。
中　　華　　民　　國　　110 　年　　7 　　月　　15　　日
            刑事第七庭     審判長法  官  梁  堯  銘
                                 法  官  張  智  雄
                                 法  官  王  鏗  普
以上正本證明與原本無異。
如不服本裁定，應於收受送達後5日內向本院提出抗告書狀(須附
繕本)。
                                書記官  郭  蕙  瑜
　　　　　　　　　　　　　　　　
中　　華　　民　　國　　110 　年　　7 　　月　　15　　日
附表：受刑人陳東森定應執行之刑案件一覽表
編         號  1 2 罪         名  廢棄物清理法之 非法清理廢棄物罪 商業會計法之 填載不實罪 宣    告   刑  有期徒刑6月，如易科罰金，以新臺幣2000元折算1日 有期徒刑3月，如易科罰金，以新臺幣1000元折算1日（共6罪） 犯  罪 日  期  102年間某日起至107年5月16日查獲時止 102年5月31日前某日至103年10月22日前某日間 偵  查 機  關  臺灣彰化地方檢察署107年度調偵字第668號 臺灣彰化地方檢察署105年度偵字第7047號等 最  後 事實審 法    院 臺灣彰化地方法院 臺灣高等法院臺中分院  案    號 108年度訴字第239號 108年度上訴字第264號  判決日期 109年4月10日 110年1月29日 確  定 判  決 法    院 臺灣彰化地方法院 臺灣高等法院臺中分院  案    號 108年度訴字第239號 108年度上訴字第264號  判決確定 日    期 109年5月13日 110年3月18日 是否為得易科罰金、易服社會勞動之案件  得易科罰金、易服社會勞動  得易科罰金、易服社會勞動  備          註  臺灣彰化地方檢察署109年度執字第2361號（已執行完畢）。 ㈠上開所示6罪，應執行有期徒刑8月。 ㈡臺灣彰化地方檢察署 110年度執字第2683號。